【裁判字號】    95,交易,385
【裁判日期】    950814
【裁判案由】    過失傷害
【裁判全文】
臺灣臺北地方法院刑事判決             95年度交易字第385號
    公  訴  人  臺灣臺北地方法院檢察署檢察官
    被      告  甲○○
上開被告因過失傷害案件，經檢察官提起公訴（九十五年度調偵
字第三二○號），因被告於本院準備程序中就被訴事實為有罪之
陳述，經本院合議庭裁定改進行簡式審判程序，本院判決如下：
    主  文
甲○○因過失傷害人，處有期徒刑月，如易科罰金，以銀元
佰元即新臺幣玖佰元折算壹日。
    事  實
一、甲○○於民國九十三年十月二十日晚上十時許，駕駛車牌號
    碼為一二八七—ＤＪ號之自用小客車自臺北市○○○路○段
    一一三巷駛出由南往北行駛在臺北市○○○路，途經臺北市
    ○○○路與基隆路交岔路口時，明知所應遵守之交通號誌顯
    示紅燈，且該交岔路口設有「僅准右轉基隆路」之交通標誌
    ，亦無不能注意之情事，竟疏未注意上開交通標誌及未依規
    定停止而貿然闖紅燈超越停止線直行，適有乙○○騎乘車牌
    號碼Ｍ六二—一三八號重型機車沿臺北市○○路西往東方向
    行駛，因甲○○煞車不及而與乙○○所騎乘之上開機車發生
    撞擊，使乙○○受有左側鎖骨骨折之傷害，嗣於警方接獲報
    案前往現場處理時，甲○○即當場向警方表示其為肇事人以
    自首，始查悉上情。
二、案經乙○○訴由臺北市政府警察局大安分局報請臺灣臺北地
    方法院檢察署檢察官偵查起訴。
    理  由
一、上開犯罪事實，業據被告甲○○於本院審理中坦白承認，核
    與告訴人乙○○指訴情節相符，並有臺北市○○○○○道路
    交通事故現場圖、談話紀錄表、補充資料表、臺北市車輛行
    車事故鑑定委員會鑑定意見書、臺北市立聯合醫院九十五年
    六月二十六日所發北市醫仁字第○九五三一七五三四○○號
    函附資料、臺北市政府警察局交通警察大隊九十五年七月十
    七日所發北市警交大事字第○九五三三一八○三○○號函附
    資料、臺北市交通管制工程處九十五年六月二十三日所發北
    市交工控字第○九五三一七三七三○○號函在卷可資佐證，
    被告自白與事實相符。次按行車管制號誌圓形紅燈，顯示之
    意義為車輛面對圓形紅燈表示禁止通行，不得超越停止線或
    進入路口，本案案發時應適用之道路交通安全規則第一百零
    三條及道路交通標誌標線號誌設置規則第二百零六條第五款
    第一目分別定有明文，本案被告於案發時，本應依上開規定
    停下而不得超越停止線，且依據設置該交岔路口之「僅准右
    轉基隆路」之交通標誌不得直行，而當時情狀亦無不能注意
    之情事，被告竟疏未依規定停下而闖紅燈超越停止線直行，
    以致告訴人受有如事實欄所述之輕傷害，被告就告訴人所受
    之上開傷害，顯有過失且具有相當因果關係，本件事證業已
    明確，被告犯行堪以認定。
二、查被告行為後，刑法業經立法院通過修正，於九十四年二月
    二日經總統公布修正，並自九十五年七月一日生效，其中易
    科罰金部分，新法刪除「因身體、教育、職業、家庭之關係
    或其他正當事由，執行顯有困難者」之要件，並將易科罰金
    之折算標準，由原配合罰金罰鍰提高標準條例（九十五年七
    月一日刪除生效）第二條規定之銀元一百元至銀元三百元折
    算一日，提高為新臺幣一千元、二千元或三千元折算一日；
    就刑法第二百八十四條第一項前段罰金刑部分，原配合刑法
    第三十三條第五款及罰金罰鍰提高標準條例第一條之規定，
    法定刑為銀元一元以上銀元五千元以下罰金，而配合新修正
    第三十三條第五款及刑法施行法第一之一條第一項、第二項
    之規定，法定刑為新臺幣一千元以上新臺幣一萬五千元以下
    罰金；就自首部分，新法將原自首者「應」減輕其刑之規定
    修正為自首者「得」減輕其刑，經綜合比較上開法律變更之
    情形，以九十五年七月一日修正生效前之規定對於被告較為
    有利，依據修正後刑法第二條第一項前段之規定，即應適用
    九十五年七月一日修正生效前之上開刑法規定，合先敘明。
三、核被告所為，係犯修正前刑法第二百八十四條第一項前段之
    過失傷害罪。而本案被告於案發後警方接獲報案前往現場處
    理而尚未發覺犯罪前即當場向警方表示其為肇事人以自首，
    有臺北市○○○○○道路交通事故肇事人自首情形紀錄表在
    卷可參，應依修正前刑法第六十二條前段之規定減輕其刑。
    爰審酌被告於偵查及本院審理中均坦白承認犯行，且有意願
    與告訴人達成和解，因無法達成賠償金額之合意而未和解，
    犯後態度尚佳，被告過失程度及告訴人受傷之程度等情狀，
    量處如主文所示之刑，並依修正前之刑法第四十一條第一項
    前段規定諭知易科罰金之折算標準。
據上論斷，應依刑事訴訟法第二百九十九條第一項前段，修正後
刑法第二條第一項前段、修正前第二百八十四條第一項前段、第
六十二條前段、第四十一條第一項前段，罰金罰鍰提高標準條例
第一條前段、修正前罰金罰鍰提高標準條例第二條，現行法規所
定貨幣單位折算新臺幣條例第二條，判決如主文。
本案經檢察官李鴻維到庭執行職務
中    華    民    國    95    年    8     月    14    日
                        臺灣臺北地方法院刑事第八庭
                            法  官  唐于智
上正本證明與原本無異。
如不服本判決，應於判決送達後10日內，向本院提出上訴狀。
                            書記官  李玟郁
中    華    民    國    95    年    8     月    14    日
附錄本案論罪法條
刑法第284條第1項
因過失傷害人者，處6 月以下有期徒刑、拘役或500 元以下罰金
，致重傷者，處1 年以下有期徒刑、拘役或500 元以下罰金。


司法院資訊處製作；財團法人民間司法改革基金會備份。
